tr: Etki mekanizması: Temaslı; Yok edici; Koruyucu; Sistemsel; Translaminar; Diğer
vi: Cơ chế tác động: Tiếp xúc; Diệt trừ tận gốc; Chất bảo vệ; Hệ thống; Thẩm thấu qua lá; Khác
ko: 작용 기전: 접촉식; 치료제; 보호제; 침투이행성; 침달성; 기타
cs: Mechanismus účinku: Kontaktní; Eradikant; Ochranný; Systémový; Translaminární; Jiné
en: Mode of action: Contact; Eradicant; Protectant; Systemic; Translaminar; Other
hu: Működési mód: Érintkezős; Irtószer; Védőszer; Átfogó; Transzlamináris; Egyéb
sv: Verkningssätt: Kontakt; Utrotningsmedel; Skyddsmedel; Systemisk; Translaminär; Övrigt
de: Wirkungsweise: Kontakt; Ausrottend; Schutzmittel; Systemisch; Translaminar; Sonstiges
pt-BR: Mode de ação: Contato; Erradicante; Protetores; Sistêmico; Translaminar; Outro
ro-RO: Mod de acțiune: Contact; Eradicator; Protector; Sistemic; Translaminar; Altele
th: กลไกการออกฤทธิ์: แบบสัมผัส; สารกำจัดโดยตรง; สารป้องกัน; เป็นระบบ; ชนิดซึมผ่านใบ; อื่นๆ
sl-SI: Način delovanja: Kontaktna; Izkoreninjevalec; Zaščitno sredstvo; Sistemsko; Translaminarno; Druga
ru: Механизм действия: Контактный; Эрадикант; Защитный; Системный; Трансламинарный; Другой
es: Mode de acción: Contacto; Erradicante; Protector; Sistémico; Translaminar; Otros
sk-SK: Spôsob fungovania: Kontaktné; Eradikant; Ochranný prostriedok; Systematicky; Translaminárny prípravok; Iné
pl: Tryb działania: Kontaktowe; Kontaktowy (eradykacyjny); Ochronne; Systemiczne; Translaminarny; Pozostałe
zh-CN: 工作模式: 接触式; 杀灭型; 防护剂; 内吸式; 透层型; 其他
fi: Toimintatila: Kosketus; Hävitettävä; Suojaava; Järjestelmä; Translaminaarinen; Muu
nb: Funksjonsmåte: Kontakt; Utryddende; Beskyttelsesmidler; Systemisk; Translaminær; Annet
el: Τρόπος δράσης: Επαφής; Εξάλειψη; Προστατευτικό; Διασυστηματικό; Διαστρωματικό; Άλλο
nl: Werkingsmechanisme: Contact; Uitroeiing; Beschermingsmiddel; Systemisch; Translaminair; Overig
zh-TW: 作用機制: 接觸式; 根除劑; 保護劑; 系統性; 跨薄壁組織; 其他
pt-PT: Modo de ação: Contacto; Erradicante; Protetor; Sistémico; Translaminar; Outro
lt-LT: Veikimo būdas: Kontaktinis; Naikinantis; Apsaugos priemonės; Sisteminis; Translaminarinis; Kita
ja: 作用モード: 接触; 除虫; 保護; 系統; トランスラミナル; その他
fr: Mode d’action: Contact; Éradicant; Protecteurs; Systémique; Translaminaire; Autre
bg-BG: Режим на действие: Контакт; Изкореняващо; Защитни средства; Систематично; Действие през листата; Друго
hr-HR: Način djelovanja: Kontaktna; Eradikacijsko; Sredstvo za zaštitu; Sistemski; Translaminarno; Ostalo
it: Modalità d'azione: Contatto; Eradicante; Protettivo; Sistemico; Translaminare; Altro
da: Virkningsmåde: Kontakt; Udryddende; Beskyttelsesmiddel; Systemisk; Translaminar; Andet